臺灣高等法院臺中分院刑事判決　　　　　　　　　九十二年度上易字第二二八二號
　　上　訴　人　臺灣台中地方法院檢察署檢察官號
　　上　訴　人
　　即　被　告　乙○○
右上訴人因被告竊盜、恐嚇取財等案件，不服臺灣台中地方法院九十二年度易字第二
一九九號中華民國九十二年十一月十八日第一審判決（起訴案號：臺灣台中地方法院
檢察署九十二年度偵字第一三四八０號），提起上訴，本院判決如左：
      主  文
上訴駁回。
      事  實
一、乙○○前於民國八十八年二月間曾因犯詐欺案件，經原審法院判處有期徒刑三月
    ，如易科罰金，以三百元折算一日確定，並於八十八年六月二十五日易科罰金而
    執行完畢。詎其猶不知悔改，復基於意圖為自己不法所有之概括犯意，於九十二
    年六月十八日日出後之早上六時許，先在臺中縣神岡鄉○○村○○路六十巷十八
    號黃甲○○住處，攜帶客觀上足以對人之生命、身體、安全造成威脅而堪供為兇
    器使用之木棍一支，持以將該處屬安全設備之鐵窗上鐵條撬彎毀壞後，並踰越該
    屬安全設備之鐵窗而侵入屋內（無故侵入住居部分未據告訴），竊得黃甲○○所
    有及保管之現金新臺幣（下同）一千元，提款卡、信用卡各一張，及國民身分證
    、自用小客車駕照、健保卡、鑰匙等財物，得手後又至臺中縣神岡鄉○○村○○
    路六十巷一號戊○○住處，仍攜帶前開客觀上足以對人之生命、身體、安全造成
    威脅而堪供為兇器使用之該支木棍，見該處與圍牆暨房屋連接亦屬安全設備之採
    光罩上有破洞，即持前開木棍一支將該破洞挖大致得容人通過而予以毀壞後，亦
    踰越該屬安全設備之採光罩侵入該處圍牆內庭院，因該房屋之窗戶未關，其即以
    手踰越該屬安全設備之窗戶而伸入（無故侵入住宅及附連圍繞之土地部分未據告
    訴），竊得置放屋內窗邊為戊○○所有之皮包一只（內有行動電話一支、現金二
    萬元、支票三張〈其中二紙面額均為三萬四千元，另一紙為二千二百五十元〉、
    信用卡四張、金融卡三張及油券二千元、禮券二千元等財物。嗣因乙○○在前開
    臺中縣神岡鄉○○村○○路六十巷十八號黃甲○○住處行竊時所留下指紋，為警
    採集送內政部警政署刑事警察局比對結果，與乙○○前檔存之指紋相符，始進而
    查悉上情。
二、案經臺中縣警察局豐原分局報請臺灣臺中地方法院檢察署檢察官偵查起訴。
    理  由
一、訊據被告乙○○對於右揭犯罪事實，在警詢時及偵審中均已坦承不諱，核與被害
    人戊○○、黃甲○○於警詢時指述失竊之情節相符，且被害人黃甲○○遭竊後，
    在前開住處鐵窗之圓形鐵杆上攀爬處所採集灰塵指紋二枚，經送內政部警證署刑
    事警察局比對結果，確與被告前檔存之左食指、左小指指紋相符，亦有鑑驗書、
    刑事案件證物採驗紀錄表影本各一份附卷可稽，足認被告之自白與事實相符；此
    外，復有現場照片影本七張，及刑案現場勘查報告、勘察採證同意書影本各一份
    在卷可資佐證。是本案事證已臻明確，被告上開犯行，洵堪認定。
二、查被告為前開竊盜行為時，所攜帶之木棍一支約一公尺長、直徑約五公分粗，材
    質則屬實心木頭，業據被告供明在卷，顯有相當硬度及重量，自堪認已足對人之
    生命、身體、安全造成威脅而可供為兇器使用，則被告攜帶以行竊，又係毀壞、
    踰越前述臺中縣神岡鄉○○村○○路六十巷十八號處屬安全設備之鐵窗，且臺中
    縣神岡鄉○○村○○路六十巷一號該處之採光罩係與房屋、圍牆相連使庭院與外
    界隔離，自與圍牆具相同防閑效用而屬安全設備，被告亦加以毀壞後踰越之，復
    踰越該屋之窗戶而竊取前開財物等行為，核係犯刑法第三百二十一條第一項第二
    、三款之毀越安全設備、攜帶兇器竊盜罪。公訴意旨漏未論及被告所為尚有前述
    踰越安全設備竊盜之部分，容有未洽。被告所為先後二次竊盜犯行，時間緊接，
    方法相同，觸犯構成要件相同之罪名，顯係基於概括犯意反覆為之，為連續犯，
    應依刑法第五十六條規定，論以竊得財物價值較高、情節較重之前述竊取被害人
    戊○○所有財物之該次攜帶兇器、毀越安全設備竊盜之一罪，並加重其刑。又被
    告前於八十八年二月間曾因犯詐欺案件，經原審法院判處有期徒刑三月，如易科
    罰金，以三百元折算一日確定，並於八十八年六月二十五日易科罰金而執行完畢
    ，有臺灣高等法院被告全國前案紀錄表、臺灣臺中地方法院檢察署刑案資料查註
    紀錄表各一份可查，其執行完畢後，五年以內再犯本案有期徒刑以上之罪，為累
    犯，應依刑法第四十七條規定遞加重其刑。
三、另公訴意旨略以：被告又於(1)九二年六月十八日攜帶客觀上足以對人之生命、身
    體、安全造成威脅而堪供為兇器使用之木棍一支，以破壞他人鐵窗之方式，亦侵
    入臺中縣神岡鄉○○村○○路六十巷三十一號辛○○住處，竊得辛○○所有軍人
    身分證、汽機車駕照各一張、行照一張、金融卡三張等財物之行為，(2)夥同陳裕
    峰基於意圖為自己不法所有之概括之犯意聯絡，自九十二年年六月十五日起至同
    年七月四日止，由被告乙○○駕駛車號為ＰＧ─６７６８號賓士牌自小客車，其
    車上並攜帶客觀上足以傷害人之生命、身體之螺絲起子六支等竊車工具及台新商
    業銀行及第七商業銀行之人頭帳戶金融卡，連續竊取如附表所示丙○○、己○○
    、癸○○、子○○、辰○○、丁○○、壬○○、庚○○、丑○○、寅○○之自小
    客車及巳○○財物與耿春麗之車牌二面，得手後再由被告乙○○在車上等候及把
    風，陳裕峰則下車以公用電話聯繫車主並恐嚇稱：「若不付款，即將該車解體或
    不予歸還」等語，致使上開車主心生畏懼，遂將贖車車款匯入陳裕峰向他人購得
    之上開台新銀行及第七銀行人頭帳戶內，得款後，亦未將上開竊得之車輛返還車
    主，反將部分車輛以每台一萬至三萬五千元不等之代價售予李忠義（涉贓物罪嫌
    另行提起公訴），再將所得款項朋分花用，因被告乙○○亦涉犯加重竊盜、恐嚇
    取財等罪嫌部分。訊據被告乙○○則堅詞否認有何公訴人所指此部分加重竊盜及
    恐嚇取財等行為，辯稱辛○○部分伊未行竊，另附表所示之各犯行，伊未參與，
    當天是陳裕峰要伊開車載他，他才去載，不知陳裕峰有竊盜及恐嚇取財犯行等語
    ，經查(1)、被害人辛○○部分：被害人辛○○於警詢時指稱歹徒行竊之人應係由
    後門侵入之方式，與被告警訊中自白係以棍子將鐵窗撬開方式行竊（一三四八０
    號偵卷第一宗第九十七頁正面），經核互有矛盾，而被害人辛○○之指述既僅足
    以說明其有遭竊之事實，尚難認被告係行竊之歹徒，在無其他證據證明被告涉案
    之情況下，自難以其前後不一之惟一自白採為其有罪之論據。(2)其次，就附表編
    號一～七部分之犯行，被告及陳裕峰均一致否認被告參與此部分竊盜犯行，遍查
    全案證據資料復不足以證明被告於附表所示之犯罪時間內確與陳裕峰同行，自不
    能單憑數日後在被告車上查獲陳裕峰行竊用之工具，即率爾推論被告乙○○亦有
    參與附表編號一～七所示之竊盜犯行，至於編號八、九之部分，證人陳裕峰供稱
    其行竊之時間係在九十二年七月四日凌晨二、三時左右，行竊地點又均在大雅鄉
    ○村○路三十一巷，顯見二者在地緣上相當接近，陳裕峰先後行竊，在時間自無
    扞格，被害人寅○○又稱伊是在九十二年七月四日凌晨四時三十分發現自小客車
    失竊（同前一三四八０號卷第二十二頁），可見其車子失竊之時間應在七月四月
    凌晨四時三十分以前；另被害人巳○○稱伊所有手機、王秀美身分證、駕照及郵
    局提款卡、健保卡等物應係在半夜遭竊（同前偵卷(一)第三十八頁反面）；斯時陳
    裕峰既未要被告開車，亦無證據顯示陳裕峰行竊時，被告亦在場，其此部分竊盜
    犯行罪嫌亦有不足，再者被告初於警訊雖稱七月四日早上五點許在一起（同前偵
    卷(一)第二十頁正面）；但其後於原審即改稱是當日十時左右才在一起，證人陳裕
    峰於原審亦證稱伊當時約十點左右，叫乙○○來載他（原審卷第六十一頁）；本
    案又無其他具體之證據足以證明被告與陳裕峰是於何時碰面，依罪疑唯輕之法則
    ，自以被告及陳裕峰二人所述之十點左右見面為可採。是陳裕峰於七時三十分、
    七時三十二分左右之恐嚇電話難率認被告知情並參與其內。至於被告於九十二年
    七月四日十二時二十分為警查獲時，被告固在對面之馬路上，但據警員即證人張
    文洋、黃楷倫於偵查中均證稱當天受理報案循線知道陳裕峰在水源路的公共電話
    亭打電話向被害人下在勒贖，在我們到達現場時，由黃凱倫下車要逮捕電話亭內
    的陳裕峰，陳見狀馬上就丟掉電話往對面空地逃跑，我們當時發現在電話亭對面
    的馬路停一台賓士車很可疑，乙○○正坐在車內副駕駛座上，並正在吃檳榔等語
    （同前偵卷(二)第五十六頁），訊之被告則一再否認有何把風之情，並稱伊不知陳
    裕峰打電話是做什麼等語，衡情被告苟負責把風，當應會密切注意四周動態，一
    有異狀並即向陳裕峰通風報信，如來不及通知時，亦當會趕緊下車逃跑或駕車駛
    離現場，豈有可能於警方要追捕陳裕峰之際，仍在一旁吃檳榔又渾然不知情？而
    被告與陳裕峰打電話之電話亭又相隔一馬路，其因此不知道陳裕峰電話之內容，
    亦屬當然。又被害人丙○○、己○○、癸○○、子○○、辰○○、丁○○、壬○○、庚○○、丑○○、寅○○、巳○○、耿春麗於警詢時之陳述內容，亦僅能說
    明其等有車輛遭竊及曾經竊車之人以電話對其等恐嚇取財等情形，並不足以說明
    為上開行為之人即係被告，而證人陳裕峰於原審審理中復明確證稱：此部分竊車
    並對車主恐嚇取財等行為係伊一人所為，而本案被告縱有涉案之嫌，但在無其他
    積極證據足以證明被告乙○○事前或事中即已知悉案外人陳裕峰上開恐嚇取財行
    為並與之有何犯意聯絡、行為分擔之情況下，自不能無從僅憑被告乙○○斯時有
    出借自己所使用車輛並與案外人陳裕峰共乘該車前往撥打電話處所、及陳裕峰行
    竊之工具在其車上被查獲一事，及被告無資力購買賓士車，即據以推認被告乙○○對案外人陳裕峰向被害人寅○○所為恐嚇取財行為亦知情並參與，其罪嫌亦有
    不足，就上開(1)(2)部分，檢察官之舉證既仍不足形成有罪之確信，依法原應為被
    告乙○○無罪之諭知，然公訴人認此與前開論罪科刑部分有連續犯、牽連犯之裁
    判上一罪關係，是此部分亦不另為被告乙○○無罪之諭知，附此敘明。
四、原審因之適用刑法第三百二十一條第一項第二、三款之規定，就被告事實欄所示
    之犯行部分予以論科，並審酌被告前於八十二年間即曾因竊盜、恐嚇取財等犯行
    ，及前述於八十八年二月間因詐欺案件，分別經法院判處罪刑在案，有臺灣高等
    法院被告全國前案紀錄表、臺灣臺中地方法院檢察署刑案資料查註紀錄表各一份
    可參，素行非佳，本案行竊次數又達二次，但其已坦承犯行，犯後復已與被害人
    戊○○、黃甲○○達成和解，賠償其等所受損害，有和解書二份在卷為憑，犯後
    態度良好，及其犯罪情節、手段、所生損害等一切情狀，量處如有期徒刑一年，
    其認事用法及量刑均無不妥，檢察官以被告前開車上被查獲有行竊之工具及其以
    零工為生，應無資力購買賓士車云云，據為被告涉案之論據及上訴理由，核屬推
    論之詞，被告空言原審量刑過重，提起上訴，均無理由，應予駁回。
據上論結，應依刑事訴訟法第三百六十八條，判決如主文。
本案經檢察官卯○○到庭執行職務。
中      華      民      國      九十三      年      三      月  十八    日
                                   臺灣高等法院臺中分院刑事第七庭
                                         審判長法  官  謝  說  容
                                               法　官  黃  日  隆
                                               法　官  江  錫  麟
右正本證明與原本無異。
不得上訴。
                                               書記官　金  珍  華
中     華     民     國     九十三     年      三      月     十九      日
                                                              　　　　　Ｆ
